臺灣花蓮地方法院刑事判決　　　　　　　　　　　　　　九十三年度易字第三四號
　　公　訴　人　臺灣花蓮地方法院檢察署檢察官
　　被　　　告　乙○○
右列被告因竊盜案件，經檢察官提起公訴（九十三年度核退偵字第四九號），本院判
決如左：
    主  文
乙○○攜帶兇器竊盜，處有期徒刑捌月。
    事  實
一、乙○○意圖為自己不法之所有，於民國九十一年十二月二十一日上午十一時許，
    進入花蓮縣吉安鄉○○村○○路九十二號，無人在內居住之丙○○所有之方元大
    理石工廠內，自該工廠內撿拾客觀上足供兇器使用之老虎鉗一支，以老虎鉗剪斷
    與變電箱連接之電纜線，竊取電纜線約三公斤，得手後，為警當場查獲。
二、案經被害人丙○○訴由花蓮縣警察局吉安分局報告台灣花蓮地方法院檢察署檢察
    官偵查起訴。
    理  由
一、按被告之自白非出於強暴、脅迫、利誘、詐欺、疲勞訊問、違法羈押或其他不正
    之方法，且與事實相符者，得為證據，刑事訴訟法第一百五十六條第一項定有明
    文，本案被告以其於九十一年十二月二十一日檢察官偵訊中並未說過其曾拿老虎
    鉗剪斷電纜線等語，爭執被告偵訊筆錄自白之證據能力，然查前開偵訊筆錄業據
    被告閱讀後簽名在卷，而被告亦不否認該簽名之真正，另經本院勘驗偵訊之錄音
    帶，亦顯示偵訊筆錄與錄音帶內容相符，有本院九十三年四月二十日審判筆錄一
    份在卷可佐，足認前開偵訊筆錄被告之自白為真正，已具備證據能力，核先敘明
    。
二、訊據被告乙○○矢口否認有何竊盜犯行，辯稱：當天早上伊因避雨而進入方元大
    理石工廠，看到工廠外臨接之馬路上及工廠內均有散落之電纜線，因該工廠已呈
    廢棄狀態，以為電纜線是沒人要的，心中想起隔壁之阿婆每天辛苦收破爛，遂由
    馬路外一路撿拾電纜線到工廠內，準備要送給阿婆，且伊並沒有用老虎鉗剪斷電
    纜線云云。惟查：
（一）被告於偵訊時明白供述，案發當時在下雨，伊在該處躲雨，發現地上有電纜線
      ，以為是不要的，有用那裡的老虎鉗去剪斷電纜線。另於本院準備程序中亦供
      陳，老虎鉗是在地上撿到的，伊有去摸老虎鉗，伊只是要剪線，復於本院審理
      中供陳，有拿老虎鉗剪電線等語，此外，並有贓證物品認領保管收據一紙、現
      場照片十幀在卷可查，足認被告確有以老虎鉗剪斷電纜線三公斤之行為，被告
      辯稱其係沿路自馬路外撿拾電纜線至工廠內云云，並不可採。
（二）被告雖另辯稱因工廠外面到處是垃圾，以為該電纜線為他人不要者，然查，花
      蓮縣吉安鄉○○村○○路九十二號之方元大理石工廠外空地，有一「方元股份
      有限公司」之標誌，有照片二幀在卷可稽，足使一般人知悉該處為方元公司所
      有之財產，縱工廠外觀上已破舊髒亂，本不得任意進入拿取物品，又前開電纜
      線係連接於變電箱上，而該變電箱位於方元大理石工廠內機器旁邊，工廠有屋
      頂遮蓋，工廠內之物品，並非棄置不要的，於九十一年間工廠負責人丙○○均
      有在看守工廠等情，已據證人即方元大理石工廠負責人丙○○證述綦詳，足認
      該電纜線連接於變電箱上，仍有其功效，非廢棄不可用者，被告亦應知悉上情
      ，否則又何需以老虎鉗之工具來剪斷破壞，是被告辯稱以為該物為棄置不要者
      ，亦不可採。綜上，本案事證明確，被告犯行洵看認定，應依法論科。
（三）被告雖另以並未在警詢中自白其以老虎鉗剪斷電纜線方式，竊取約三公斤電纜
      線等語，爭執警詢筆錄中被告自白之證據能力，公訴人則聲請調查警詢時有無
      錄音帶或傳訊警員之證明方法，以證明被告警詢筆錄中自白之證據能力，然本
      案依據前揭證據，已足認定被告之犯行，故對於被告於警詢自白之證據能力應
      已無再行調查之必要，併此敘明。
三、按「攜帶兇器竊盜，祇須行竊時，攜帶具有危險性之兇器為已足，本件扣案之螺
    絲起子雖為理髮廳所有，並非被告所攜往，然被告既於行竊之際攜之為工具，在
    客觀上已足對他人之生命身體構成威脅，具有危險性，自應成立刑法第三百二十
    一條第一項第三款之攜帶兇器竊盜罪」，最高法院七十八年度台上字第四四二二
    號判決可資參照。故被告雖供稱，扣案之老虎鉗為其於工廠地上所撿拾者，並非
    自行攜帶者，然老虎鉗既為被告竊取電纜線時所攜帶使用之工具，依前揭判決意
    旨，自仍應認符合刑法第三百二十一條第一項第三款所稱之兇器。核被告乙○○
    所為，係犯刑法第三百二十一條第一項第三款攜帶兇器竊盜罪。爰審酌被告犯罪
    之動機、攜帶兇器竊盜之犯罪手段、所竊之電纜線價值不高，對被害人所造成之
    損害非鉅及犯罪後未坦承犯行，顯無悔意等一切情狀，量處如主文所示之刑。公
    訴人雖具體求刑一年，然經斟酌上情，實與其罪責不相當，尚難照允；另扣案之
    老虎鉗，雖係供被告犯竊盜罪所用，然並非被告所有，業據被告於偵訊及本院審
    理中供述明確，另查無其他證據可資證明為被告所有，爰不予宣告沒收，均併此
    敘明。
據上論斷，依刑事訴訟法第二百九十九條第一項前段，刑法第三百二十一條第一項第
三款，判決如主文。
本案經檢察官甲○○到庭執行職務。
中      華      民      國      九十三    年      四     月    二十七   日
                                臺灣花蓮地方法院刑事第二庭
                                    審判長法官  林  碧  玲
                                    法      官  陳  世  博
                                    法      官  俞  秀  美
右正本證明與原本無異。
如對本判決不服，應於送達後十日內，向本院提出上訴狀。（應抄附繕本）告訴人或
被害人如對於本判決不服者，應具備理由請求檢察官上訴，其上訴期間之計算係以檢
察官收受判決正本之日期為準。
                                    法院書記官
中      華      民      國      九十三    年      四 月    二十九   日
附錄本判決論罪之法律條文：
刑法第三百二十一條第一項第三款：
犯竊盜罪而有左列情形之一者，處六月以上五年以下有期徒刑：
三、攜帶兇器而犯之者。
